【裁判字號】    92,裁,960
【裁判日期】    920710
【裁判案由】    廢棄物清理法
【裁判全文】
最  高  行  政  法  院  裁  定                    九十二年度裁字第九六○號
    抗  告  人  運泰股份有限公司
    代  表  人  甲○○
右抗告人因與相對人高雄縣政府間廢棄物清理法事件，對於中華民國九十一年七月二
十五日高雄高等行政法院九十一年度訴字第二八三號裁定提起抗告，本院裁定如左︰
    主  文
抗告駁回。
抗告訴訟費用由抗告人負擔。
    理  由
一、按抗告法院認抗告為不合法或無理由者，應為駁回抗告之裁定，行政訴訟法第二
    百七十二條準用民事訴訟法第四百九十二條第一項定有明文。
二、本件原裁定係以：訴願法上之再審，為八十九年七月一日起施行之訴願法增訂之
    新制，但其相關規定僅有第九十七條乙條而已。茲參諸該條之立法理由，可知訴
    願法上再審制度雖係參照民事訴訟法及行政訴訟法上再審制度而設，然係對於確
    定之訴願決定提起再審，受理訴願再審之機關，依訴願法第九十七條規定作成之
    再審決定，並無救濟程序，故於作成決定後即生確定並發生拘束之效力。此外，
    訴願法上之再審，係以已確定且不得再提起行政訴訟之訴願決定為標的，因此訴
    願再審決定其本質上雖屬訴願決定之一種，然由於其係對已確定之決定之非常救
    濟，有別於通常之訴願決定，不宜再成為行政訴訟之標的，自不得對之提起行政
    訴訟。抗告人猶對之向原審提起本件行政訴訟，求為撤銷再審決定，顯非合法等
    情為由，予以駁回，經核於法並無不合。
三、抗告意旨略謂：訴願法第九十七條既係參照民事訴訟法第四百九十六條、修正前
    行政訴訟法第二十八條、第二十九條之規定而增設，而民事訴訟法第四百九十六
    條或修正前行政訴訟法第二十八條、第二十九條之規定，係分別對已確定之民事
    判決或行政法院判決提起再審，既然對已確定之行政法院判決，尚可提起再審之
    訴，何以獨對訴願決定之再審決定，不能提起行政訴訟。再審決定或行政再審之
    訴，同樣係對已確定之公法關係提出救濟，對行政再審之訴不服者，尚可上訴至
    最高行政法院，何以對再審決定不服者，反不能有救濟方法等語。惟查訴願之再
    審，係對已確定之訴願決定不服所為之救濟程序，其決定縱亦屬廣義之訴願決定
    ，惟就曾否經過救濟程序一節觀之，其與所再審之訴願決定尚有不同。另訴願性
    質上為行政體系內之救濟，非屬司法體系之救濟，其救濟制度並非應當然相同，
    自不得以對確定之行政訴訟判決得提起再審之訴，亦可對再審判決提起上訴，即
    謂得對訴願之再審決定提起行政訴訟。至臺灣省政府再審決定書附記得於收受送
    達之次日起二個月內向高雄高等行政法院提起行政訴訟等記載，應係誤載，不生
    應生效力。從而抗告人以前開情詞，指摘原裁定違誤，求為廢棄，非有理由，應
    予駁回。
四、依行政訴訟法第二百七十二條、第一百零四條、民事訴訟法第四百九十二條第一
    項、第九十五條、第七十八條，裁定如主文。
中    華    民    國    九十二      年      七        月      十        日
                    最 高 行 政 法 院  第 三 庭
                                審 判 長 法  官      葉  振  權
                                         法  官      林  茂  權
                                         法  官      吳  錦  龍
                                         法  官      劉  鑫  楨
                                         法  官      吳  明  鴻
右  正  本  證  明  與  原  本  無  異
                                         法院書記官  阮  桂  芬
中    華    民    國    九十二      年      七        月      十        日


司法院資訊處製作；財團法人民間司法改革基金會備份。
